【裁判字號】    96,簡上,597
【裁判日期】    970430
【裁判案由】    傷害等
【裁判全文】
臺灣臺南地方法院刑事判決             96年度簡上字第597號
上  訴  人  臺灣臺南地方法院檢察署檢察官
上  訴  人  乙○○
即  被  告
上列上訴人因被告犯傷害等案件，不服本院中華民國九十六年十
月二十九日九十六年度簡字第三三三九號第一審判決（聲請案號
：九十六年度偵字第九九五二號），提起上訴，於本院判決如下
：
    主  文
上訴駁回。
乙○○緩刑貳年。
    事  實
一、乙○○基於公然侮辱之犯意，於民國（下同）九十五年十二
    月二十七日上午八時許，在其工作地點即位於臺南市○區○
    ○路二段三０二號之【悠遊網咖】內，公然以【幹你娘】等
    穢語辱罵丙○○；復基於傷害之犯意，於同年月三十日凌晨
    零時許，在前開地點，將丙○○從該處地下室強拖至一樓，
    並掌摑丙○○，致丙○○受有下唇、右腕、右膝挫傷及右足
    外傷性疼痛等傷害。
二、案經丙○○訴由臺灣臺南地方法院檢察署檢察官偵查後聲請
    簡易判決處刑。
    理  由
一、訊據被告乙○○對前開犯罪事實坦承不諱，核與告訴人即證
    人丙○○於偵查中證述情節相符，復經證人李世德證述告訴
    人所受傷勢一節屬實，另有財團法人奇美醫院於九十六年六
    月一日以（九六）奇醫字第二四三０號函檢送告訴人之病歷
    資料一份在卷可稽，此外，尚有告訴人提出之財團法人奇美
    醫院九十五年十二月三十日出具之診斷證明書、百合中醫診
    所九十五年十二月三十日出具之診斷證明書各一紙可資佐證
    ，是認被告前開自白應與事實相符而堪信採，從而，本件事
    證已臻明確，被告犯行洵堪認定。
二、論罪科刑
  (一)核被告前開所為分別係犯刑法第三百零九條第一項之公然侮
    辱罪及同法第二百七十七條第一項之普通傷害罪。又被告所
    犯前開二罪，犯意各別，行為互殊，犯罪時間不同，應分論
    併罰之。
  (二)原審以被告罪證明確，爰依刑事訴訟法第四百四十九條第一
    項前段、第四百五十四條第二項，刑法第二百七十七條第一
    項、第三百零九條第一項、第四十一條第一項前段、第四十
    二條第三項前段，刑法施行法第一條之一，中華民國九十六
    年罪犯減刑條例第二條第一項第三款、第七條第一項、第九
    條之規定論處，並審酌被告之犯罪動機、手段、告訴人所受
    傷勢、犯後態度等一切情狀，分別量處被告所犯普通傷害罪
    部分拘役三十日，公然侮辱罪部分罰金新臺幣二千元，再分
    別減為拘役十五日及罰金新臺幣一千元，並各諭知易科罰金
    及易服勞役之折算標準。本院核其認事用法，均無不當，量
    刑亦屬妥適，應予維持。至上訴人即臺灣臺南地方法院檢察
    署檢察官之上訴意旨以原審量刑過輕，上訴人即被告之上訴
    意旨以原審就普通傷害罪部分論罪有誤等情為由，指摘原判
    決不當，均為無理由，應予駁回。
  (三)末查被告前於九十一年間，固曾因侵占案件，經本院以九十
    一年度南簡字第一０七四號判決判處有期徒刑六月，緩刑二
    年，九十一年十一月十八日判決確定後迄今已逾兩年，緩刑
    業已期滿而未經撤銷，此有臺灣高等法院被告前案紀錄表及
    臺灣臺南地方法院檢察署刑案資料查註紀錄表各一件在卷可
    憑，依刑法第七十六條之規定被告因前開案件所受刑之宣告
    業已失其效力，復考量被告與告訴人曾為男女朋友關係，因
    雙方對於交往期間所涉之金錢往來狀況認知不同，告訴人於
    分手後屢次前往被告工作場所索討金錢，造成被告莫大困擾
    ，被告因而一時氣憤難耐，思慮未周，致罹此罪名，惟被告
    於本院審理時已坦承前開犯行，並已依雙方於九十六年一月
    一日所簽立切結書內容履行外，更於九十七年一月十四日準
    備程序當庭與告訴人達成和解，同意再給付告訴人新臺幣二
    萬元以賠償告訴人因本案糾紛所生一切財產及精神上之損害
    ，並於九十七年一月二十九日如數給付予告訴人無誤，此有
    準備程序筆錄及被告提出之存款憑條各一份在卷可稽，因此
    ，本院認被告經此偵審程序後，當知所警惕，應無再犯之虞
    ，其所受宣告之刑以暫不執行為適當，爰宣告緩刑二年，以
    啟自新。
據上論斷，應依刑事訴訟法第四百五十五條之一第一項、第三項
、第三百六十八條，刑法第七十四條第一項第一款等規定，判決
如主文。
案經檢察官甲○○到庭執行職務。
中    華    民    國    97    年    4     月    30    日
                 刑事庭第十一庭審判長法  官  陳威龍
                                     法  官  吳坤芳
                                     法  官  黃欣怡
以上正本證明與原本無異。
不得上訴。
                                     書記官  陳怡吟
中    華    民    國    97    年    4     月    30    日
附錄法條：
中華民國刑法第277條
（普通傷害罪）
傷害人之身體或健康者，處 3 年以下有期徒刑、拘役或 1 千元
以下罰金。
犯前項之罪因而致人於死者，處無期徒刑或 7 年以上有期徒刑；
致重傷者，處 3 年以上 10 年以下有期徒刑。
中華民國刑法第309條
（公然侮辱罪）
公然侮辱人者，處拘役或 3 百元以下罰金。
以強暴犯前項之罪者，處 1 年以下有期徒刑、拘役或 5 百元以
下罰金。


司法院資訊處製作；財團法人民間司法改革基金會備份。
